# 母公司将一项长期资产无偿划转至下属全资子公司的处理

提问人：周 庆 123 时间：2023-03-29 16:30:07
背景：母公司（房地产企业）将一项房产无偿划转至下属全资子公司，由于房产的账面价值与计税基础不一致，母公司需要缴纳增值税、土地增值税、印花税、增值税及附加，全资子公司接收房产需要缴纳印花税（产权转移书据印花税和注资印花税）。请问：母公司如何处理土地增值税、印花税和增值税附加，是全部计入长投成本，还是部分可计入长投成本？及全资子公司是否将需缴纳的印花税直接计入税金及附加？全资子公司需要缴纳注资印花税吗？

回答人：chenyiwei
主要考虑是：这部分土地增值税、印花税和增值税附加，日后在该子公司将该房产再次对外出售时，能否抵减届时的应纳税额？如果是，则表明母公司向子公司提供了额外的资源，母公司可将其计入对该子公司的长投成本；反之，则属于母公司本身的损益（计入“税金及附加”），不能计入对该子公司的投资成本。